# 企业会计准则解释 5 号

提问人：zhs7403 时间：2017-07-04 11:33:03
按照企业会计准则解释 5 号对于非同一控制下的企业合并中，购买方应确认取得的被购买方拥有的但在其财务报表中未确认的无形资产。如果在购买日已经确认的情况下，则后续摊销的时间如何考虑？是作为使用年限不确定的无形资产？还是按照预计使用期间摊销？实务中更多如何考虑？

回答人：chenyiwei
虽然此时对被购买方无形资产初始确认的条件与非企业合并情况下取得无形资产的初始确认条件不同，但是一旦初始确认，后续计量的原则是相同的。都应当参考无形资产准则应用指南中的“四、估计无形资产使用寿命应当考虑的相关因素”所述原则，谨慎判断和估计可为本企业（购买方）带来经济利益的预计年限。如果依据当前的会计计量技术确实无法合理确定有效使用年限的，则作为使用寿命不确定的无形资产。